【裁判字號】    89,上易,13
【裁判日期】    890203
【裁判案由】    賭博
【裁判全文】
臺灣高等法院花蓮分院刑事判決            八十九年度上易字第一三號
    上  訴  人  臺灣台東地方法院檢察署檢察官
    被      告  甲○○
    被      告  乙○○
右上訴人因被告等因賭博案件，不服臺灣台東地方法院八十八年度易字第四四二號中
華民國八十八年十一月三十日第一審判決， (起訴案號：臺灣台東地方法院檢察署八
十八年度偵字第六０三號、偵緝字第五五號）提起上訴，本院判決如左：
    主      文
原判決撤銷。
甲○○、乙○○共同連續意圖營利，聚眾賭博，甲○○累犯，處有期徒刑捌月，乙○
○處有期徒刑伍月，乙○○所處有期徒刑如易科罰金以參佰元折算壹日。扣案傳真機
壹台、計算機貳台、簽賭對帳單壹張，均沒收。
    事      實
一甲○○曾因賭博罪，於民國（下同）八十五年四月五日，經本院判處有期徒刑七月
  確定，於八十六年一月二十三日執行完畢，竟仍不知悔改，復與其夫乙○○共同基
  於意圖營利之概括犯意聯絡，於八十六年四月二十日至八十七年三月上旬間，連續
  提供台東市○○路一五九號之公眾得出入場所，經營俗稱「六合彩」之港二星、三
  星、四星及特尾、臺碰等式賭博，先後多次聚集不特定之人簽選號碼賭博財物。參
  賭者每簽選一支號碼分別須繳賭資新台幣（下同）一百元，所簽選之號碼，均以核
  對每星期二、四、六當期之香港地區六合彩獎之六組號碼或其重組號碼為準，賭客
  簽中者可得賭資不等倍數之彩金，未簽中者，所繳之賭資即歸甲○○及乙○○所有
  。甲○○及乙○○除預期可獲全部賭資及須賠付彩金間差額之利益外，並以各組未
  簽滿之空號與賭客對賭。嗣於八十八年一月七日下午六時左右，在上開處所為警搜
  索查獲，並扣得甲○○及乙○○所有供經營六合彩賭博真機一臺、計算機二部及傳
  真之對帳單一張。
二案經臺東縣警察局移送臺灣臺東地方法院檢察署檢察官偵查起訴。
    理      由
一訊據被告甲○○、乙○○均否認有右揭賭博犯行。惟查：右開扣案之傳真機一臺、
  計算機二部係被告乙○○所有且是在被告二人平日所居住之臺東市○○路一五九號
  內其二人之臥室內所查獲，另傳真之對帳單一張則係在被告乙○○之上衣口袋內所
  查獲，而該紙傳真之對帳單確為被告甲○○經營六合彩賭博時，由被告甲○○之椿
  腳傳真予被告甲○○，供各椿腳與被告甲○○核對簽賭種類、數量及金額之用等事
  實，業據被告乙○○、甲○○於偵查中自白在卷。雖被告甲○○、乙○○均辯稱該
  紙傳真之對帳單係被告甲○○於八十五年六月二十四日入獄執行前交由被告乙○○
  之物，然該紙傳真之對帳單之上下兩端，共列印有01\20\97（八十六年一月二十日
  ，星期二）、ＭＡＲ06、98（八十七年三月六日，星期四）及04\25\97（八十六年
  四月二十五日，星期六）共三個日期，該三日期均在被告甲○○執行完畢（八十六
  年一月二十三日）之後且俱為六合彩賭博開獎日，此外並無其他八十五年六月二十
  四日以前之日期，此有該紙傳真之對帳單扣案可證，是被告甲○○、乙○○所辯該
  紙傳真之對帳單係被告甲○○於入獄前交由被告乙○○收帳之用云云，自與事實不
  符而無足採信。依被告甲○○所供該紙傳真之對帳單之用途及該傳真之對帳單上所
  示日期，自足以認定被告二人於八十六年四月二十日至八十七年三月上旬間確營六
  合彩賭博之犯罪事實，此外並有扣案如事實欄之傳真機一臺、計算機二部及傳真之
  對帳單一張等可資佐證，事證明確，被告二人犯行均堪認定。
二核被告二人所為，係犯刑法第二百六十六條第一項普通賭博罪、第二百六十八條之
  意圖營利提供賭博場所及意圖營利聚眾賭博罪。其一行為同時觸犯上述三罪名，為
  想像競合犯，應從一重之意圖營利聚眾賭博罪處斷。被告二人先後多次經營六合彩
  賭博犯行，時間緊接，犯罪方法相同，所犯復為犯罪構成要件相同之罪，顯係基於
  概括犯意所為，應依連續犯之規定論以一罪。又被告甲○○於八十六年一月二十三
  日執行有期徒刑完畢，五年內再犯本罪，為累犯，應依法加重其刑。本件原審未詳
  究前開對帳單之日期及被告在偵查中之自白，為被告甲○○無罪之判決，經核即有
  未合，檢察官執此提起上訴，核有理由，因予撤銷改判，並審酌被告一切犯罪情狀
  ，分別量處如主文所示之刑。扣案如事實欄所示之物，係被告二人所有供犯罪所用
  之物，併依法宣告沒收之。
據上論斷，應依刑事訴訟法第三百六十九條第一項前段、第三百六十四條、第二百九
十九條第一項前段，刑法第二十八條、第二百六十六條第一項、第二百六十八條、第
五十五條、第四十七條、第三十八條第一項第二款，罰金罰鍰提高標準條例第一條前
段、第二條，判決如主文。
本案經檢察官翟光軍到庭執行職務。
中      華      民      國      八十九      年    二      月    三      日
                                    審判長法官  謝  志  揚
                                          法官  何  方  興
                                          法官  蔣  有  木
右正本證明與原本無異。
本件不得上訴。
                                    法院書記官  林  明  智
中      華      民      國      八十九      年    二      月    三      日


司法院資訊處製作；財團法人民間司法改革基金會備份。
